【裁判字號】    89,易,935
【裁判日期】    891123
【裁判案由】    違反電子遊戲場業管理條例
【裁判全文】
台灣苗栗地方法院刑事判決                          八十九年度易字第九三五號
    公  訴  人  臺灣苗栗地方法院檢察署檢察官
    被      告  甲○○
右列被告因違反電子遊戲場業管理條例等案件，經檢察官聲請簡易判決處刑（八十九
年度偵字第三一八六號），本院簡易庭認不宜以簡易判決處刑，移由普通庭依通常程
序審理（八十九年度苗簡字第六一四號），本院判決如左：
    主  文
甲○○違反未依電子遊戲場業管理條例規定辦理營利事業登記，而經營電子遊戲場業
，處拘役貳拾日，如易科罰金，以參佰元折算壹日。
扣案之「滿貫大亨」、「招財貓」、「霹靂火」電子遊戲機參台均沒收。
    事  實
一、甲○○係位於苗栗縣竹南鎮海口里五鄰五十九號美美超級商行之負責人，竟未依
    電子遊戲場業管理條例之規定，向主管機關即苗栗縣政府申請核發電子遊戲場業
    營利事業登記證，即自民國八十九年六月一日起，在美美超級商行附設倉庫內，
    設置益智、娛樂類電子遊戲機「滿貫大亨」、「招財貓」、「霹靂火」各一台，
    供不特定人投注硬幣娛樂而為營利之用，嗣於同年月十日二十一時三十分許，經
    警臨檢上開商行當場查獲上開電子遊戲機三台，並於機具內起獲合計新臺幣（以
    下同）三百二十元之硬幣及扣得甲○○所有供違法經營電子遊戲場業所用之電子
    遊戲機三台。
二、案經苗栗縣警察局竹南分局報請台灣苗栗地方法院檢察署檢察官偵查起訴。
    理  由
一、訊據被告甲○○固坦承未依電子遊戲場業管理條例之規定辦理登記，而於前開時
    、地，經警查獲三台電動遊戲機乙節，惟堅決否認右揭犯行，辯稱：伊係開便利
    商店，右揭電動玩具是供自己及熟識友人娛樂之用，且查獲時三台機器均未插電
    云云。惟查，本件業據證人即承辦員警朱國森於偵查中到庭就其於被告所設置之
    電子遊戲機台內，起獲合計三百二十元之硬幣等情證述綦詳，足徵上開機具有營
    業收入應可認定，參以本件係警員根據民眾報案而前往查證，此亦有受理各類案
    件紀錄表一紙在卷可參，且以被告既將機具供友人投擲硬幣把玩而獲取營業收入
    之利益，自屬營利行為，尚不因遭查獲時該等遊戲機未插電而有所不同，是其所
    辯無足採信。此外，復有臨檢案件檢查紀錄表、電子遊戲機三台、合計三百二十
    元硬幣扣案可資佐證，本件事證明確，被告犯行洵堪認定。
二、按電子遊戲場業管理條例業於八十九年二月三日公布，依該條例第三十九條及中
    央法規標準法第十三條規定，該條例已自同年二月五日生效，依該條例第三條、
    第四條規定，設置利用電、電子、電腦、機械或其他類似方式操縱，以產生或顯
    示聲光影像、圖案、動作之遊樂機具，或利用上述方式操縱鋼珠或鋼片發射之遊
    樂機具，供不特定人為鋼珠類或娛樂類遊戲之營利事業，為電子遊戲場業，依同
    條例第十一條第一項規定，於申請營利事業登記時，除應依相關法令辦理外，應
    向直轄巿、縣（巿）主管機關申請核發營利事業登記證及營業級別證，並辦理下
    列事項之登記：一營業級別、二機具類別、三營業場所管理人、四營業場所之地
    址，未依該條例辦理營利事業登記者，依同條例第十五條之規定，即不得經營電
    子遊戲場業，而上開扣案之滿貫大亨、招財貓、霹靂火等遊戲機具，係屬遊戲場
    業管理條例第四條第一項所稱之電子遊戲機甚明，核被告於前開條例生效後，未
    依前開規定辦理營利事業登記，經營電子遊戲場業，所為係違反電子遊戲場業管
    理條例第十五條之規定，應依同條例第二十二條之規定處罰。爰審酌新法施行生
    效未久，被告素行良好、貪圖營利之犯罪動機、手段、所生危害犯罪後之態度等
    一切情狀，量處如主文所示之刑，並諭知易科罰金之折算標準。扣案之三台電子
    遊戲機，為被告所有，業據其承認在卷，並供犯罪所用之物，併予宣告沒收。
三、據上論斷，應依刑事訴訟法第二百九十九條第一項前段，電子遊戲場業管理條例
    第十五條、第二十二條，刑法第十一條前段、第四十一條、第三十八條第一項第
    二款，罰金罰鍰提高標準條例第二條，判決如主文。
本案經檢察官戴瑞麒到庭執行職務。
中      華      民      國    八十九    年     十一     月    二十三    日
                        臺灣苗栗地方法院刑事庭
                                  法      官  黃  賢  婷
右正本證明與原本無異。
如不服本判決，應於判決送達後十日內向本院提出上訴狀( 應附繕本 )，上訴於
臺灣高等法院台中分院。
                                  書  記  官  李  學  詩
中      華      民      國    八十九    年     十一     月    二十三    日


司法院資訊處製作；財團法人民間司法改革基金會備份。
